# 请教陈版主关于股权转让交易中的问题

提问人：wulm_1106 时间：2019-11-27 06:30:13
A 公司通过挂牌交易出售 100% 持股之子公司（W 公司）给集团外的 B 公司。资产评估日为 06.30，股权转让合同签订日11.02，股权转移日11.27（即为印鉴转移日，但非工商变更完成时）。合同同时约定：
1 ）W 公司的员工安置费 100 万由 A 公司直接承担，并由 A 公司直接打款给 W 公司支付员工。
2 ）合同约定 6-11 月（截止印鉴转移日）W 公司亏损由 A 公司承担（但亏损不包含固定资产减损 200 万，不包括员工资遣费 100 万），并从对价中扣除。
请教：
1 ）A 公司支付W 公司员工安置费，在 A 公司单体报表上如何入账？W 公司收到此笔款项，如何入账？
2.A 合并利润表中合并 W 公司至处置日的利润表时，是否需要对 W 公司已入账在管理费用-辞退福利费和资产减损直接进行调整？
以上，麻烦陈版本拔冗帮忙解答，感谢～～

回答人：chenyiwei
1 、在A 的合并报表层面，应在股权转让协议签订，明确遣散费的承担问题时，即确认一项预计负债（或者辞退福利）并计入管理费用。后续将款项支付给标的公司用于发放遣散费时，从该项负债中列支。
W 公司应确认员工遣散导致的管理费用，但因为该笔支出由母公司承担，故在收到 A的拨款时，贷记资本公积。
2 、在 A 的合并报表层面，合并 W 公司至处置日的利润表时，仍应体现该项遣散费对应的管理费用。